最高法院刑事判決　　　　　　　　　　　　　　　九十三年度台上字第三五八三號
　　上　訴　人　甲○○
　　　　　　　　　　　　在押.
右上訴人因強盜案件，不服台灣高等法院高雄分院中華民國九十三年四月二十七日第
二審判決（九十三年度上訴字第一九四號，起訴案號：台灣高雄地方法院檢察署九十
一年度偵字第九三二三、一七五七、三三四八、四０五一、四八七一、六七三０號）
，提起上訴，本院判決如左：
    主  文
上訴駁回。
    理  由
按刑事訴訟法第三百七十七條規定，上訴於第三審法院，非以判決違背法令為理由，
不得為之。是提起第三審上訴，應以原判決違背法令為理由，係屬法定要件。如果上
訴理由狀並未依據卷內訴訟資料，具體指摘原判決不適用何種法則或如何適用不當，
或所指摘原判決違法情事，顯與法律規定得為第三審上訴理由之違法情形，不相適合
時，均應認其上訴為違背法律上之程式，予以駁回。本件上訴人甲○○上訴意旨略稱
：(一)、上訴人否認原判決事實欄一(三)、(六)所載強盜「金銀島汽車旅館」及「檳城汽車
旅館」內之財物犯行，原判決僅以共同被告及被害人之供述認定上訴人有此犯行，顯
然違背法令。(二)、原審未詳查上訴人之供述是否在精神良好、心神、意識正常下所為
，亦未查明被害人之供詞是否為真實，判決書上又未詳載以何證據為科刑之基礎，亦
屬違法。(三)、原審未查明上訴人是否因常期服用精神疾病之藥物，致犯罪時呈精神耗
弱或心神喪失狀態，上訴人之供述是否在自由意識及精神狀態良好情況下所為，自有
違法等語。
惟查證據之取捨、證據證明力之判斷，以及事實有無之認定，屬事實審法院之職權，
苟其所為之判斷，並不違背經驗法則及論理法則，即不能任意指為違法，而執為第三
審適法之上訴理由。本件原審認定上訴人有原判決所載之連續結夥三人攜帶兇器強盜
犯行，係以上訴人於偵、審中已坦承有原判決事實欄一(一)、(二)、(四)、(五)、(七)、(八)所載
之強盜犯行，所述核與被害人簡進強、陳樵明、林志龍、李建霖、張紹先、王錦雀、
曾乙城、張家豪、王仕丞所陳述之被害情節相符，共犯羅仕芳、彭真亦供承有與上訴
人共同強盜犯行，此外並有查扣如原判決附表所示用以強盜之改造玩具手槍及子彈可
資佐證。上訴人雖否認原判決所載強盜「金銀島汽車旅館」、「檳城汽車旅館」內財
物犯行，惟上訴人於警訊時已坦承有共同強盜「金銀島汽車旅館」內財物犯行，於第
一審法院九十一年度重訴字第三０號案件審理時亦供認有參與強盜「檳城汽車旅館」
內財物犯行，共犯彭真於警訊及偵、審中亦供證上訴人有參與此二次強盜犯行，核與
被害人黃享裕、許勝泰所述被害情節相符，足見上訴人此部分否認犯罪所辯，為卸責
之詞，不足採信。又上訴人持有供犯罪所用如原判決附表編號一、二所示改造玩具手
槍均具殺傷力，子彈則不具殺傷力，該附表編號三所示槍枝則不具殺傷力，有內政部
警政署刑事警察局函在卷可憑等證據，予以綜合判斷，認上訴人所為，成立刑法第三
百三十條第一項之加重強盜罪、第二百七十七條第一項之傷害罪，槍砲彈藥刀械管制
條例第十一條第四項未經許可，持有可發射子彈具有殺傷力之槍枝罪，依想像競合犯
、牽連犯規定從一重之加重強盜罪（結夥三人攜帶兇器強盜罪）處斷，於法定刑內量
處其刑，已詳其所憑證據及認定之理由。並指駁、說明上訴人否認部分犯行，所辯
為不足採信之理由。所為論斷，均有卷存證據資料可資覆按。查原判決已詳述認定上
訴人有參與「金銀島汽車旅館」及「檳城汽車旅館」內財物及其他部分之犯行所憑之
證據與理由，且原判決並非僅以共同被告及被害人之供述認定上訴人有上述上訴人否
認部分之犯行，上訴意旨就原審依憑證據所為認事、採證職權之合法行使及原判決已
論列說明之事項，依憑己見，任意指為違法，顯非適法之第三審上訴理由。上訴人於
原審並未辯稱其於犯案時因服用精神疾病之藥物致心神喪失或精神耗弱，亦未曾請求
調查此事實及其供述是否基於自由意識所為，原審就此未予調查，自無違法，上訴意
旨執此指摘原判決違法，並非依據卷內資料執為指摘之合法上訴理由。綜上，本件上
訴為違背法律上之程式，應予駁回。
據上論結，應依刑事訴訟法第三百九十五條前段，判決如主文。
中　　　華　　　民　　　國　　九十三　　年　　　七　　　月　　 十五 　　日
                              最高法院刑事第十二庭
                                  審判長法官  賴　忠　星
                                        法官  王　居　財
                                        法官  張　清　埤
                                        法官  林　開　任
                                        法官  呂　永　福
      右正本證明與原本無異
                                              書  記  官
中　　　華　　　民　　　國　　九十三　　年　　　七　　　月　　二十三　　日
                                                                      Ｒ
